---
title: "AdsP R 기초와 데이터마트 2"
output: html_notebook
---

###  R 그래픽 기능
 R은 다른 통계 분석 프로그램에 비해 그래픽 기능이 다양하고 자유자재로 그림을 그릴 수 있다는 장점이 있다. R에서 그림을 그릴 때 사용할 수 있는 시스템은 크게 두 가지가 있다.  plot 시스템과 ggplot2를 사용하는 방법이 그것이다. AdsP에서는 plot 시스템만을 다루고 있기 때문에 우선 plot 시스템을 다루고 ggplot2은 부수적으로 공부해보자.
 
### 1. Plot 시스템

#### 1) Scatterplots 산점도 
 
산점도는 기본이 되는 그래프로서, x 변수와 y 변수의 값을 한눈에 살펴볼 수 있도록 평면에 점을 찍어 표현한다. 두 변수 간 관계를 파악하는데 있어 가장 기본. 
plot() 함수를 이용한다. 
```{r}
# 키와 몸무게 데이터를 생성
height = c(170, 168, 174, 175, 188, 165, 165, 190, 173, 168, 159, 170, 184, 155, 165)
weight = c(68, 65, 74, 77, 92, 63, 67, 95, 72, 69, 60, 69, 73, 56, 55)

plot(height,weight)
```

```{r}
# Let's decorate the plot!
# check what we can do using plot function
?plot
plot(height,weight, type = "l")
plot(height,weight, type = "b")
plot(height,weight, pch = 20)
plot(height,weight, pch =20, col = "red")
```

```{r}
plot(height,weight, pch = 20, col = "blue")
```

```{r}
students <- data.frame(height, weight)
plot(height,weight, pch = 20, col = "blue", main = "Students' height and weight")
```
```{r}
students <- data.frame(height, weight)
#View(students)
plot(students$height,students$weight, 
     pch = 20, col = "blue", 
     main = "Students' height and weight",
     xlab = "Students' weight",
     ylab = "Students' height")
```

```{r}
fit <- lm(weight~height)
plot(students$height,students$weight, 
     pch = 20, col = "blue", 
     main = "Students' height and weight",
     xlab = "Students' weight",
     ylab = "Students' height")

lines(students$height,fitted(fit), col="blue")

```

### 2) 산점도 행렬
여러가지 변수들에 대해서 각각의 산점도를 한눈에 살펴볼 수 있도록 확장된 산점도 행렬이다. 산점도 행혈은 pairs 명령어를 이용해 바로 그릴 수 있다. 
```{r}
# Let's use iris data that is embedded in R 
??iris
iris <- iris
View(iris)
pairs(iris[1:4], main = "Anderson's Iris data -- 3 Species",
      pch = 21,
      bg = c("red","green3","blue"))
```

### 3) 히스토그램과 상자그림
히스토그램은 한 변수의 분포를 파악하는데 주로 사용하는 반면, box plot은 여러 변수 간 분포를 비교하는데 유용하다. 
```{r}
library(gapminder)
??gapminder
View(gapminder)
gapminder <- gapminder
str(gapminder)
```

```{r}
# subset year 1952 and 2007
table(gapminder$year)
year_1952 <- gapminder[gapminder$year == 1952,]
year_2007 <- gapminder[gapminder$year == 2007,]
```

```{r}
hist(year_1952$lifeExp)
hist(year_2007$lifeExp)
```

```{r}
year_2007$continent<- as.character(year_2007$continent)

boxplot(lifeExp~continent, data = year_2007)

```








